【裁判字號】    98,抗,1645
【裁判日期】    981020
【裁判案由】    依職權確定訴訟費用額
【裁判全文】
臺灣高等法院民事裁定                  98年度抗字第1645號
抗  告  人  甲○○
上列抗告人因與相對人有限責任台北縣淡水信用合作社間依職權
確定訴訟費用額事件，對於中華民國98年8月31日臺灣士林地方
法院98年度他字第16號裁定提起抗告，本院裁定如下：
    主  文
抗告駁回。
抗告費用由抗告人負擔。
    理  由
一、按經准予訴訟救助者，於終局判決確定或訴訟不經裁判而終
    結後，第一審受訴法院應依職權以裁定確定訴訟費用額，向
    應負擔訴訟費用之當事人徵收之，民事訴訟法第114條第1項
    定有明文。次按法院依聲請以裁定確定訴訟費用額，應於裁
    定送達翌日起，加給按法定利率計算之利息，同法第91條第
    3項亦有明文。揆其立法意旨，係為促使當事人早日自動償
    付其應賠償對造之訴訟費用，是於當事人無力支出訴訟費用
    ，經准予訴訟救助，並經判決確定或終結，而依民事訴訟法
    第114條第1項規定，由第一審受訴法院依職權裁定確定訴訟
    費用額之情形，同屬確定訴訟費用額之程序，基於同一法理
    ，應認有上開法條規定之適用。
二、查本件相對人訴請抗告人給付新台幣（下同）1,629,484元
    及自民國96年2月3日起至清償日止，按年利率3.645%計算之
    利息，暨自96年3月3日起至96年8月2日止，按上開利率10%
    ，與自96年8月3日起至清償日止，按上開利率20%計算之違
    約金，由臺灣士林地方法院（下稱原法院）以96年度訴字第
    876號清償借款事件受理，並於96年10月19日判決相對人勝
    訴，抗告人雖對之提起上訴，惟未依原法院裁定期限補繳上
    訴裁判費，經原法院於97年1月10日裁定駁回其上訴，並為
    本院97年度抗字第390號裁定所維持。嗣抗告人對原法院96
    年度訴字第876號確定判決提起再審之訴，並聲請訴訟救助
    ，原法院針對後者，已於97年8月29日以97年度救字第63號
    裁定准予訴訟救助，即抗告人於該件再審之訴訴訟終結前暫
    免裁判費及其他應預納之訴訟費用；原法院針對前者，則於
    98年3月23日以97年度再字第4號裁定駁回其訴，並命其負擔
    再審訴訟費用；抗告人雖對之提起抗告，但本院以其抗告已
    逾期，於98年6月23日以98年度抗字第1002號裁定駁回其抗
    告，並命其負擔抗告費用確定。是兩造間清償借款再審之訴
    事件業已判決確定，歷審訴訴訟費用均由抗告人負擔。查上
    開再審之訴之第一審訴訟標的金額為1,629,484元，有前揭
    原法院96年度訴字第876號判決、裁定足憑，依民事訴訟法
    第77條之17第1項、第77條之13規定，應徵裁判費17,137元
    ，第二審抗告費用，依同法第77條之18規定，應徵裁判費
    1,000元，則原法院裁定命抗告人應向原法院繳納上開再審
    之訴訴訟費用18,137元（17,137＋1,000＝18,137），並加
    計自裁定送達翌日起算之法定遲延利息（下稱原裁定），揆
    諸首揭規定，核無違誤。
三、抗告意旨所指原法院對寄存送達之認定有誤且草率，對於文
    書變造之事，迄未審理，竟以其知悉變造已逾期為由駁回，
    其已另提再審之訴等節，仍係針對上開再審之訴為主張，對
    於原裁定則未具理由而為抗告，其抗告即非有理由，應予駁
    回。爰裁定如主文。
中    華    民    國    98    年    10    月    20    日
                    民事第十七庭
                        審判長法  官  藍文祥
                              法  官  吳燁山
                              法  官  張競文
正本係照原本作成。
本裁定除以適用法規顯有錯誤為理由外，不得再抗告。如提起再
抗告，應於收受後10日內委任律師為代理人向本院提出再抗告狀
。並繳納再抗告費新台幣１千元。
中    華    民    國    98    年    10    月    21    日
                              書記官  章大富


司法院資訊處製作；財團法人民間司法改革基金會備份。
